【裁判字號】    90,訴,1669
【裁判日期】    901003
【裁判案由】    毒品危害防制條例
【裁判全文】
臺灣高雄地方法院刑事判決                          九十年度訴字第一六六九號
    公  訴  人  臺灣高雄地方法院檢察署檢察官
    被      告  甲○○
右列被告因違反毒品危害防制條例案件，經檢察官提起公訴（八十九年度毒偵字第三
八八一號、第四０六二號、八十九年度毒偵緝字第一九三號），本院判決如左：
    主  文
甲○○連續施用第一級毒品，處有期徒刑捌月；又連續施用第二級毒品，處有期徒刑
伍月，扣案之安非他命參包（驗後毛重分別為零點貳公克、零點肆公克、參點壹公克
）、吸食器肆支、殘餘晶體膠袋、鏟子各壹個，均沒收銷毀之，小皮包、殘餘粉末膠
袋各壹個，均沒收之。應執行有期徒刑壹年。扣案之安非他命參包（驗後毛重分別為
零點貳公克、零點參公克、參點壹公克）、吸食器肆支、殘餘晶體膠袋、鏟子各壹個
，均沒收銷毀之，小皮包、殘餘粉末膠袋各壹個，均沒收之。
    事  實
一、甲○○前於民國八十八年間因施用毒品案件，經本院以八十八年度毒聲字第六七
    七三號裁定送觀察、勒戒後，因無繼續施用毒品之傾向，由檢察官於八十八年九
    月三十日以八十八年度毒偵字第一一四五號為不起訴處分確定。詎甲○○仍不知
    悛悔，明知海洛因及安非他命業經公告列為毒品防害防制條例第二條第二項之第
    一級及第二級毒品，均不得非法持有、施用，仍基於施用第一級毒品海洛因及第
    二級毒品安非他命之概括犯意，分別於(1)八十八年十二月八日下午四時二十五分
    許回溯二十四小時內之某時，在不詳地點，施用第二級毒品安非他命。(2)八十九
    年二月一日，在高雄縣岡山鎮○○街一之五號二三樓，施用第二級毒品安非他命
    。(3)八十九年四月四日下午五時五分許回溯二十四小時內某時，在不詳處所，施
    用第二級毒品安非他命。(4)八十九年四月十二日下午六時三十分許回溯二十四小
    時內某時，在不詳處所，施用第二級毒品安非他命。(5)八十九年五月十六日下午
    二時三十分許回溯二十四小時內某時，在不詳處所，施用第二級毒品安非他命。
    (6)八十九年五月二十九日三時五十分許回溯二十四小時內某時，在不詳處所，施
    用第一級毒品海洛因及第二級毒品安非他命。(7)八十九年六月六日下午七時十五
    分許回溯二十四小時內某時，在不詳處所，施用第一級毒品海洛因及第二級毒品
    安非他命。嗣經警分別於八十八年十二月八日、八十九年二月三日、年四月四日
    、四月十二日、五月十六日、五月二十九日、六月六日查獲，並共扣得殘餘晶體
    膠袋、殘餘粉末膠袋、鏟子、小皮包各一個、毒品安非他命三包（驗後毛重分別
    為零點二公克、零點四公克、三點一公克）、吸食器四支、殘渣袋一個。
二、案經高雄縣警察局岡山分局報請臺灣高雄地方法院檢察署檢察官偵查起訴。
    理  由
一、訊據被告甲○○對於在右揭時地連續施用第一級毒品海洛因及第二級毒品安非他
    命之事實，坦承不諱，並有扣案之殘餘晶體膠袋、殘餘粉末膠袋、鏟子、小皮包
    各一個、毒品安非他命三包（驗後毛重分別為零點二公克、零點四公克、三點一
    公克）、吸食器四支、殘渣袋一個可證，又被告於經警查獲時，其所採集之尿液
    ，經分別送高雄縣衛生局、長榮管理學院檢驗之結果，分別呈嗎啡陽性反應及甲
    基安非他命陽性反應，此分別有該學院八十八年十二月十七日檢驗報告一份、該
    局八十九年二月十七日八九煙檢字第六九０號、八十九年四月十八日八九煙檢字
    第一一九九號、八十九年五月十日八九煙檢字第一三五一號、八十九年五月三十
    日八九煙檢字第一五一三號、八十九年六月十三日八九煙檢字第一六四九號、八
    十九年六月二十二日八九煙檢字第一七一九號煙毒尿液檢驗成績書六份在卷可憑
    。再被告於八十八年間一犯施用毒品案件，經台灣高雄地方法院檢察署檢察官聲
    請本院以八十八年度毒聲字第六七七三號裁定送觀察、勒戒後，因無繼續施用毒
    品之傾向，由檢察官於八十八年九月三十日以八十八年度毒偵字第一一四五號為
    不起訴處分確定。而本件被告係二犯施用第一級毒品海洛因及第二級毒品安非他
    命案件，觸犯毒品危害防制條例第十條第一項及第二項之罪，經檢察官聲請本院
    以八十九年度毒聲字第二一三一號裁定送觀察勒戒後，認有繼續施用之傾向，再
    聲請本院以八十九年度毒聲字第四九七九號送強制戒治等情，並有該裁定、被告
    刑案資料查註紀錄表、台灣高等法院被告全國前案紀錄表在卷可憑。從而，本件
    罪證明確，被告犯行堪以認定，應依法論科。
二、核被告所為，係犯毒品危害防制條例第十條第一項之施用第一級毒品罪及同條第
    二項之施用第二級毒品罪。至被告施用第一級、第二級毒品時持有第一級毒品海
    洛因、第二級毒品安非他命之低度行為分別應為施用第一級、第二級毒品之高度
    行為所吸收，均不另論罪。被告先後多次非法施用第一級毒品海洛因及第二級毒
    品安非他命之行為，時間緊接，反覆為之，所犯又分別係同一罪名之罪，顯係基
    於概括犯意為之，應依連續犯規定論以一罪。又被告所犯施用第一級毒品罪及施
    用第二級毒品罪間，犯意各別，行為互殊，應予分論併罰。爰審酌被告前曾因施
    用毒品觸法，顯見其無悔改之意，及其屬自戕行為，所生危害非大，惟犯後坦承
    犯行、態度尚可等一切情狀，就其所犯上開兩罪，乃分別量處如主文所示之刑，
    並定應執行刑。又扣案之晶體，經送驗結果確係安非他命，此有高雄醫學大學附
    設中和紀念醫院九十年八月十四日報告編號九００八－三０、九００八－三一、
    九００八－三七號檢驗報告三份可憑，再扣案之吸食器四支、殘餘晶體膠袋、鏟
    子各一個，經送鑑驗亦含有安非他命成分，已與第二級毒品安非他命結合而難以
    剝離，自應視同第二級毒品，此有高雄醫學大學附設中和紀念醫院九十年八月十
    四日報告編號九００八－三二、九００八－四四、九００八－四九、九００八－
    五一、九００八－五二號檢驗報告五份附卷可按，爰均依毒品危害防制條例第十
    八條第一項前段規定，不問屬於犯人與否，均沒收並銷燬之。至扣案之小皮包及
    殘餘粉末膠袋各一個，經送鑑驗並未含有海洛因或安非他命成分，有高雄醫學大
    學附設中和紀念醫院九十年八月十四日報告編號九００八－五０號檢驗報告可參
    ，惟其係被告所有，用作分裝毒品之用，業據被告供陳在卷，爰均依刑法第三十
    八條第一項第二款宣告沒收，而扣案之殘渣袋一個，業經台灣高雄地方法院檢察
    署檢察官處分毀棄，有該處分命命在卷足參，爰不予宣告沒收。
據上論斷，應依刑事訴訟法第二百九十九條第一項前段，毒品危害防制條例第十條第
一項、第二項、第十八條第一項前段、第二十條第三項，刑法第十一條前段、第五十
六條、第五十一條第五款、第三十八條第一項第二款，判決如主文。
中      華      民      國      九十      年      十      月     三     日
                                  臺灣高雄地方法院刑事第四庭
                                      法  官  楊  國  祥
右正本證明與原本無異。
如不服本判決，應於判決送達後十日內，向本院提出上訴狀。
                                      書記官  陳  怡  真
中    華    民    國    九十      年       十      月        三        日
附錄論罪法條：
毒品危害防制條例第十條
施用第一級毒品者，處六月以上五年以下有期徒刑。
施用第二級毒品者，處三年以下有期徒刑。


司法院資訊處製作；財團法人民間司法改革基金會備份。
